【裁判字號】    89,交聲,427
【裁判日期】    900731
【裁判案由】    違反道路交通管理處罰條例聲明異議
【裁判全文】
臺灣臺北地方法院交通事件裁定                    八十九年度交聲字第四二七號
    異議人即
    受處分人  甲○○
右列受處分人因違反道路交通管理處罰條例案件，對於交通部公路局臺北區監理所中
華民國八十九年七月廿五日所為處分( 原處分案號：北市裁三字第車裁22-A00000000
號 )聲明異議，本院裁定如左：
        主      文
原處分撤銷。
甲○○汽車駕駛人，行車速度超過規定之最高時速，處新臺幣壹仟貳佰元罰鍰，並記
違規點數壹點。
        理      由
一、按汽車駕駛人，行車速度超過規定之最高時速者，處銀元四百元以上八百元以下
    ( 即新臺幣一千二百元以上二千四百元以下 )罰鍰，並記違規點數一點，九十年
    一月十七日總統令修正公布並自同年六月一日施行前之「道路交通管理處罰條例
    」第四十條第一項及第六十三條第一項第一款定有明文。
二、本件受處分人即異議人甲○○於八十九年三月廿五日下午三時十七分許，駕駛一
    輛車牌EU-8136 號自用小客車，沿速限四○公里之臺北市○○○路( 西側 )第一
    線快車道( 顯示採證車輛行駛車道代號：LS11 )由北往南方向行駛，途經重慶北
    路、伊寧街設有雷達測速科學儀器交岔路口，竟超速卅一公里而以時速七十一公
    里( 採證相片顯示車速字樣：071km/h  )之行車速度前駛，為設於該交岔路口重
    慶北路( 西側 )停止線後方( 第一線快車道 )左側分隔島上，而由臺北市政府警
    察局中正第二分局交通分隊負責管理之雷達測速科學儀器拍照採證，以其有違反
    行為時「道路交通管理處罰條例」第四十條第一項前段規定之行為而逕行掣單(
    北市警交大字第A00000000 號 )舉發並指定應到案日期( 八十九年六月十日 )。
    嗣將採證相片連同該紙「舉發違規通知單」送達受處分人後，受處分人於應到案
    日期前向原處分機關申訴，原處分機關請舉發單位調查後，仍認受處分人確有前
    述駕車超速行駛之違規行為，乃於八十九年七月廿五日依行為時「道路交通管理
    處罰條例」第四十條第一項規定，從輕裁處新臺幣一千二百元( 即銀元四百元 )
    罰鍰( 但漏未並記違規點數一點 )。
三、訊據受處分人即異議人甲○○固不否認其於前揭時地駕駛車牌EU-8136 號自用小
    客車為該路口設置之雷達測速照相科學儀器拍照之事實，惟矢口否認有超速駕車
    之違規行為，辯稱略以：該張採證相片顯示在本人駕駛之車牌EU-8136 號自用小
    客車右側( 即第二線快車道 )，尚有一輛深色自用小客車( 車牌CG-9415 號 )同
    向併行前駛且車速較快，是其認為本件舉發錯誤云云。經查：證人( 掣單舉發員
    警 )陳榮信於本院調查中到庭具結證述本件採證相片右上角「LS」下方數目字「
    11」表示拍照當時係鎖定在「第一線快車道」行駛之車輛，如拍照採證在第二線
    快車道行駛的車輛，則顯示數目字「22」，並有舉發單位八十九年六月九日北市
    警中正一分交字第八九六一四二八七○○號函影本一件在卷。本件違規採證相片
    應係受處分人駕駛該輛車牌EU-8136 號自用小客車行經重慶北路( 西側 )南向第
    一線快車道停止線前方路面劃設「Ｓ」形標誌感應線圈之際，因行車速度超過速
    限規定而啟動雷達測速照相科學儀器拍照採證，至為灼然。受處分人空言指責舉
    發錯誤云云，無非係卸責之詞，不足採信。本件受處分人於前揭時地駕車違規超
    速行駛之事實洵堪信為真實，從而原處分機關依行為時「道路交通管理處罰條例
    」第四十條第一項規定裁處新臺幣一千二百元( 銀元四百元 )罰鍰，固非無見，
    惟原裁決書「主文」欄漏未依同條例第六十三條第一項第一款規定並記違規點數
    一點，尚有未洽。本件受處分人之異議雖無理由且未論及漏未並記違規點數部分
    ，惟原處分既有前述可議，即屬無法維持而應由本院予以撤銷，並另依修正後「
    道路交通管理處罰條例」第四十條第一項及第六十三條第一項第一款規定，裁處
    受處分人新臺幣一千二百元罰鍰並記違規點數一點，以資適法( 按「道路交通管
    理處罰條例」雖於九十年一月十七日總統令修正公布第四十條第一項，惟僅刪除
    該法條「銀元」罰鍰部分之規定，而第六十三條第一項第一款並未修正，是以本
    件自應適用修正後「道路交通管理處罰條例」第四十條第一項及第六十三條第一
    項第一款規定，併此敘明 )。
據上論斷，應依道路交通案件處理辦法第二十條前段，裁定如主文。
中      華      民      國    九    十    年      七      月    卅一    日
                          臺灣臺北地方法院交通法庭
                                  法  官  鍾      華
右正本證明與原本無異。
如不服本裁定，應於裁定送達後五日內向本院提出抗告狀。
                                  書記官  黃  繡  琴
中      華      民      國    九    十    年      七      月  三十一    日


司法院資訊處製作；財團法人民間司法改革基金會備份。
